【裁判字號】    95,訴,442
【裁判日期】    970212
【裁判案由】    搶奪等
【裁判全文】
臺灣桃園地方法院刑事判決              95年度訴字第442 號
公  訴  人  臺灣桃園地方法院檢察署檢察官
被      告  壬○○原名羅元瑭.
            乙○○
上列被告因搶奪等案件，經檢察官提起公訴（94年度偵12559 號
），本院補充判決如下：
    主  文
壬○○、乙○○被訴如附表編號三號搶奪部分免訴。
    理  由
一、公訴意旨略稱：被告壬○○、乙○○2 人與另案被告馮錦祿
    （業經本院於民國94年8 月8 日以94年度訴字第306 號判決
    確定）共同基於意圖為自己不法所有之概括犯意聯絡，於民
    國92年7 月間起，於如附表編號一、二、七所示之時間、地
    點，以附表編號一、二、七所示之方式竊取如附表所示被害
    人己○○等人之財物得手，另於93年4 月間起，於如附表編
    號三、四、五、六所示之時間、地點，以附表編號三、四、
    五、六所示之方式搶奪如附表所示被害人陳碧珠（該車輛為
    被害人陳碧珠所有，交由證人丁○○使用，起訴書誤載被害
    人為丁○○）等人之財物得手，因認被告2 人均涉有刑法第
    320 條第1 項之竊盜罪嫌及同法第325 條第1 項之搶奪罪嫌
    云云。
二、按訴訟法上所謂一事不再理之原則，關於實質上一罪或裁判
    上一罪，均有其適用，如其一部分犯罪事實，業經判決確定
    ，其效力當然及於全部，倘檢察官復將其他部分重行起訴，
    即應諭知免訴之判決，不得再予論科（最高法院49年臺非字
    第20號判例意旨參照）。又曾經判決確定者，應諭知免訴之
    判決；免訴之判決，得不經言詞辯論為之，刑事訴訟法第30
    2 條第1 款、第307 條分別定有明文。
三、次按檢察官代表國家提起公訴，依檢察一體原則，到庭實行
    公訴之檢察官如發現起訴書認事用法有明顯錯誤，原得本於
    自己確信之法律見解，於論告時變更起訴之法條，或另為其
    他適當之主張，而其於法院調查或審理時所為之論告或主張
    ，究屬訴之追加、撤回或變更範疇，抑或僅屬為起訴效力所
    及之他部事實之擴張、或起訴事實之一部減縮，自應究明各
    該請求之性質而異其處理方式。因而除撤回起訴，使該訴訟
    關係消滅，法院無從加以裁判外，法院自應就原起訴事實及
    檢察官論告時所陳述或主張之事實一同審酌而為裁判，最高
    法院96年度台上字第726號判決可資參照。
四、經查：
  (一)被告壬○○、乙○○2 人所涉犯如附表編號一、二、七所示
    之竊盜及編號四、五、六所示之搶奪犯行，業經本院於95年
    5 月18日以95年度訴字第442 號判處無罪。嗣經公訴人依法
    提起上訴後，由臺灣高等法院於96年5 月9 日以95年度上訴
    字第2753號將本院判決就附表編號四、五、六、七無罪部分
    撤銷，並就附表編號四、五、六號搶奪部分及如附表編號七
    號竊盜部分均免訴，附表編號一、二部分駁回上訴確定在案
    ，此有本院及臺灣高等法院前述判決書正本及臺灣高等法院
    被告前案紀錄表在卷可參，合先敘明之。
  (二)查被告壬○○、乙○○2 人所涉犯如附表編號三，雖經蒞庭
    檢察官於95年5 月4 日審理中，陳稱該犯行已經本院以94年
    訴字第306 號判決確定，故減縮此部分搶奪犯罪事實，然揆
    諸前揭最高法院判決要旨，檢察官起訴附表編號三所示犯行
    之事實，既未經撤回起訴，使該部分訴訟關係消滅，則法院
    仍應就該部分事實並參酌檢察官論告時之陳述或主張之事實
    而為裁判。
  (三)末查本件附表編號三所示之搶奪部分，曾經本院以94年訴字
    第306 號判決確定，此經本院調取94年度訴字第306 號全卷
    核閱屬實，復未經撤回起訴，則本院自應依首開規定，不經
    言詞辯論，逕為諭知免訴之判決。
四、據上論斷，應依刑事訴訟法第302 條第1 款、第307 條判決
    如主文。
中    華    民    國    97    年    2     月    12    日
                  刑事第七庭  審判長法  官  蕭世昌
                                    法  官  劉為丕
                                    法  官  連雅婷
以上正本證明與原本無異。
如不服本判決，應於判決送達後10日內，向本院提出上訴狀。
                                    書記官  張尹嫚
中    華    民    國    97    年    2     月    12    日
附表：
┌──┬───────┬───────┬───┬────────────┬──────────┐
│編號│犯  罪  時  間│犯  罪  地  點│被害人│搶 奪 或 竊 取 之 財 物 │   犯  罪  手  段   │
├──┼───────┼───────┼───┼────────────┼──────────┤
│一  │民國92年7 月3 │新竹縣湖口鄉八│己○○│被害人所有之手提包1 個，│壬○○、乙○○、馮錦│
│    │日15時許      │德路3 段檳榔攤│      │內有現金新臺幣2 仟餘元、│祿駕駛白色三菱汽車，│
│    │              │內            │      │MOTOROLLA 廠牌V3688 型號│由其中2 人佯稱向被害│
│    │              │              │      │行動電話1 具、中國信託信│人問路，趁被害人出去│
│    │              │              │      │用卡1 張                │回答時，由另1 人入內│
│    │              │              │      │                        │竊取。              │
├──┼───────┼───────┼───┼────────────┼──────────┤
│二  │民國92年7 月8 │新竹市○○路49│甲○○│被害人所有之不製米色加藍│壬○○、乙○○、馮錦│
│    │日17時許      │號檳榔攤內    │      │色手提包1 個，內有現金新│祿駕駛白色三菱汽車，│
│    │              │              │      │臺幣約1 萬5 仟元、SHARP │由其中2 人佯稱向被害│
│    │              │              │      │廠牌GX-198型號行動電話1 │人問路，趁被害人出去│
│    │              │              │      │具、身分證1 張、駕照1 張│回答時，由另1 人入內│
│    │              │              │      │、鑰匙1 串              │竊取。              │
├──┼───────┼───────┼───┼────────────┼──────────┤
│三  │民國93年4 月6 │桃園縣中壢市南│丙○○│被害人所有之珍珠魚皮折疊│壬○○、乙○○共乘1 │
│    │日20時5 分許  │園2 路與西園路│      │皮夾1 個，內有現金新臺幣│部機車搶奪          │
│    │              │口            │      │5 仟餘元、身分證、汽車駕│                    │
│    │              │              │      │照、機車行照、健保IC卡、│                    │
│    │              │              │      │安泰銀行金融卡1 張、新竹│                    │
│    │              │              │      │商銀金融卡1 張、安泰銀行│                    │
│    │              │              │      │信用卡1 張、中國信託信用│                    │
│    │              │              │      │卡1 張                  │                    │
├──┼───────┼───────┼───┼────────────┼──────────┤
│四  │民國93年4 月7 │桃園縣中壢市福│丁○○│被害人所有之LS-1799 號自│壬○○、乙○○、馮錦│
│    │日23時30分許  │州1 街242 號前│      │用小客車1 部            │祿趁被害人未熄火下車│
│    │              │              │      │                        │購買東西時搶奪      │
├──┼───────┼───────┼───┼────────────┼──────────┤
│五  │民國93年4 月8 │桃園縣中壢市中│庚○○│被害人所有之皮包1 個，內│壬○○、乙○○、馮錦│
│    │日14時許      │新路與明德路口│      │有現金新臺幣3 仟餘元、身│路共乘1 部自用小客車│
│    │              │              │      │分證、健保IC卡、中國信託│，趁被害人不注意伸手│
│    │              │              │      │信用卡1 張、國泰世華銀行│加以搶奪            │
│    │              │              │      │信用卡1 張、大眾銀行信用│                    │
│    │              │              │      │卡1 張、遠東銀行信用卡1 │                    │
│    │              │              │      │張、玉山銀行信用卡1 張、│                    │
│    │              │              │      │書籍1 批                │                    │
├──┼───────┼───────┼───┼────────────┼──────────┤
│六  │民國93年4 月8 │桃園縣楊梅鎮新│戊○○│被害人所有之皮包1 個，內│壬○○、乙○○、馮錦│
│    │日18時許      │成路120 號    │      │有現金新臺幣4 仟元、身分│路共乘1 部自用小客車│
│    │              │              │      │證、汽車駕照1 張、機車駕│，趁被害人不注意伸手│
│    │              │              │      │照1 張、健保IC卡、上海商│加以搶奪            │
│    │              │              │      │業銀行存款簿1 本、上海商│                    │
│    │              │              │      │業銀行金融卡1 張、郵局金│                    │
│    │              │              │      │融卡1 張、傅榮明所有新竹│                    │
│    │              │              │      │商業銀行存款簿1 本、臺灣│                    │
│    │              │              │      │中小企業銀行存款簿1 本  │                    │
├──┼───────┼───────┼───┼────────────┼──────────┤
│七  │民國93年4 月8 │桃園縣中壢市合│辛○○│被害人所有之KA-8755 號自│壬○○、乙○○、馮錦│
│    │日19時40分許  │定路10號      │      │用小客車懸掛之車牌2 面  │祿所竊取            │
│    │              │              │      │                        │                    │
│    │              │              │      │                        │                    │
│    │              │              │      │                        │                    │
│    │              │              │      │                        │                    │
│    │              │              │      │                        │                    │
└──┴───────┴───────┴───┴────────────┴──────────┘


司法院資訊處製作；財團法人民間司法改革基金會備份。
